【裁判字號】    95,交簡上,50
【裁判日期】    950622
【裁判案由】    公共危險等
【裁判全文】
臺灣板橋地方法院刑事判決            95年度交簡上字第50號
上  訴  人  臺灣板橋地方法院檢察署檢察官
被      告  乙○○
上列上訴人因公共危險等案件，不服本院於中華民國95年4 月4
日所為95年度交簡字第139 號刑事簡易第一審判決（聲請簡易判
決處刑案號：94年度偵字第15933 號），本院第二審合議庭判決
如下：
    主  文
上訴駁回。
    事  實
一、乙○○自民國（下同）94年9 月19日23時許起，於臺北縣中
    和市○○路、壽德街街口之飲食店內飲酒，而達不能安全駕
    駛動力交通工具之狀態，詎其仍於翌日（94年9 月20日）5
    時25分許〈檢察官聲請簡易判決處刑書誤載為5 時許〉，自
    臺北縣中和市○○路、壽德街街口附近〈檢察官聲請簡易判
    決處刑書誤載為臺北縣板橋市○路段〉開始騎乘其所有車牌
    號碼SH8-607 號輕型機車，沿臺北縣中和市○○路往中山路
    方向行駛。其原應注意飲用酒類後吐氣所含酒精濃度超過每
    公升0.25毫克以上者不得駕車，且應注意車前狀況，隨時採
    取必要之安全措施，而依當時天候為晴、日間自然光線、路
    面乾燥無缺陷，亦無任何道路障礙且視距良好等情狀，並無
    不能注意之特別情況，其竟疏未注意前開規定，而於當日5
    時30分許，行經臺北縣中和市○○路144 號前，撞及斯時未
    依規定行走行人穿越道，而欲穿越臺北縣中和市○○路之陳
    黃金好，致陳黃金好受有右側顱骨骨折合併多處腦內出血、
    左側髖骨脫位性骨折、左側下頷骨骨折及左側眼睛挫傷，四
    肢全癱並呈植物人狀態之重傷害。乙○○肇事後，於有偵查
    權限之機關及公務員發覺其因過失傷害人致重傷之犯行前，
    即向前往處理車禍事宜之警員坦承該犯行（嗣並自動接受裁
    判），另警員亦當場測得乙○○之呼氣酒精濃度達1.23MG/L
    而偵悉上情。
二、案經臺北縣政府警察局中和分局移送暨臺灣板橋地方法院檢
    察署檢察官指定甲○○（陳黃金好之女）訴由臺灣板橋地方
    法院檢察署檢察官偵查後聲請簡易判決處刑。
    理  由
一、上開犯罪事實，業據被告乙○○迭於警詢、檢察官偵查及本
    院審理中坦承不諱，核與代行告訴人甲○○之指訴（依刑事
    訴訟法第159 條之5 第1 項之規定，有證據能力）相符，復
    有道路交通事故現場圖、道路交通事故調查報告表、酒精測
    定紀錄表、刑法第185 條之3 案件測試觀察紀錄表、臺北縣
    政府警察局舉發違反道路交通管理事件通知單、臺北縣政府
    警察局執行交通違規移置保管車輛收據各1 份及車禍現場照
    片23幀在卷足資佐證。而按汽車行駛時，駕駛人應注意車前
    狀況，並隨時採取必要之安全措施，又飲用酒類後其吐氣所
    含酒精濃度超過每公升○‧二五毫克者不得駕車，道路交通
    安全規則第94條第3 項、第114 條第2 款分別定有明文，而
    依當時天候為晴、日間自然光線、路面乾燥無缺陷，亦無任
    何道路障礙且視距良好等情狀，並無不能注意之特別情況，
    被告竟疏未注意前開規定而肇事，其有過失甚明，又被害人
    陳黃金好受有右側顱骨骨折合併多處腦內出血、左側髖骨脫
    位性骨折、左側下頷骨骨折及左側眼睛挫傷，四肢全癱並呈
    植物人狀態一節，亦有亞東紀念醫院94年10月26日出具之診
    斷證明書〈乙種〉（診字第0940032280號）、95年1 月27日
    出具之診斷證明書〈乙種〉（診字第0950005483號）各1 紙
    （見臺灣板橋地方法院檢察署94年度偵字第15933 號卷第71
    頁、本院卷第41頁）及板橋中興醫院精神鑑定報告書〈內載
    ：陳黃金好臨床診斷『顱內出血術後合併植物人狀態』，日
    常生活均需他人照顧，對外界言語行動刺激無適當反應。判
    定『心神喪失』，無法正確處理任何事物《務》之能力。〉
    1 紙（見本院卷第43頁），而該重傷害顯與被告之過失犯行
    有相當因果關係存在。從而，本案事證已臻明確，被告犯行
    洵堪認定，自應依法論科。
二、核被告乙○○所為，係犯刑法第185 條之3 之服用酒類不能
    安全駕駛動力交通工具而駕駛罪、刑法第284 條第1 項後段
    之因過失傷害人致重傷罪。被告所犯上開二罪，犯意各別、
    行為互殊，應予分論併罰。被告酒醉駕車，因而致被害人陳
    黃金好受傷，應依道路交通管理處罰條例第86條第1 項之規
    定，就其所犯因過失傷害人致重傷罪部分，加重其刑。又被
    告於車禍發生後，經警員據報前往現場處理時，在場並向前
    來處理之警員坦承肇事，嗣並自動接受裁判，有臺北縣政府
    警察局中和分局道路交通事故肇事人自首情形紀錄表1 紙（
    見臺灣板橋地方法院檢察署94年度偵字第15933 號卷第17
    頁）附卷足憑，被告所犯因過失傷害人致重傷罪部分，係對
    於未發覺之罪自首而自動接受裁判，應依刑法第62條前段之
    規定，減輕其刑，前開刑之加重、減輕，並依刑法第71條第
    1 項之規定，先加後減之。原審依上開罪名及加重、減輕之
    規定，並審酌被告素行，犯後坦承犯行、非無悔意，但飲用
    酒類達呼氣酒精濃度1.23MG/L，顯然不能安全駕駛程度，仍
    駕駛動力交通工具，漠視他人生命、身體、健康、財產安全
    ，又疏未遵守道路交通安全規則，終而肇事致告訴人重傷，
    且尚未與告訴人達成和解，被害人之傷勢及檢察官就因過失
    傷害人致重傷罪部分求處有期徒刑6 月等一切情狀，就上開
    二罪名，各量處有期徒刑6 月，並定其應執行刑為有期徒刑
    10 月 ，且依刑法第41條第1 項前段、第2 項及罰金罰鍰提
    高標準條例第1 條前段、第2 條，諭知如易科罰金以300 元
    折算1 日，其認事用法均無違誤，且其刑罰裁量權之行使堪
    稱平允、妥適，上訴人依代行告訴人之請求，而以原審判決
    尚無法對被告有懲戒及警惕作用而提起上訴，請求撤銷原審
    判決，核無理由而應予駁回。
據上論斷，應依刑事訴訟法第455 條之1 第1 項、第3 項、第36
8 條，判決如主文。
本案經檢察官蘇揚旭到庭執行職務。
中    華    民    國    95    年    6     月    22    日
                  刑事第十六庭  審判長法  官  陳鴻清
                                      法  官  張江澤
                                      法  官  朱嘉川
以上正本證明與原本無異。
不得上訴。
                                      書記官  林蔚然
中    華    民    國    95    年    6     月    22    日
附錄本案論罪科刑法條全文：
刑法第185 條之3 ：
服用毒品、麻醉藥品、酒類或其他相類之物，不能安全駕駛動力
交通工具而駕駛者，處一年以下有期徒刑、拘役或三萬元以下罰
金。
刑法第284 條：
因過失傷害人者，處六月以下有期徒刑、拘役或五百元以下罰金
。致重傷者，處一年以下有期徒刑、拘役或五百元下罰金。
從事業務之人，因業務上之過失傷害人者，處一年以下有期徒刑
、拘役或一千元以下罰金。致重傷者，處三年以下有期徒刑、拘
役或二千元以下罰金。


司法院資訊處製作；財團法人民間司法改革基金會備份。
